【裁判字號】    98,易,1421
【裁判日期】    991015
【裁判案由】    詐欺
【裁判全文】
臺灣臺中地方法院刑事判決              98年度易字第1421號
公  訴  人  臺灣臺中地方法院檢察署檢察官
被      告  甲○○
上列被告因詐欺案件，經檢察官提起公訴（97年度偵字第29388
號、98年度偵字第3500、3501、3716、3737、4056、4837、4992
、5468、5547、5657、6408號）及移送併辦（臺灣臺中地方法院
檢察署98年度偵字第8109、10202 、7674、10201 、7778、7779
、7813、8215、8341、8342、9176、3121、98年度偵緝字第206
、207 、208 、209 、210 號、98年度偵字第105 號、97年度偵
字第28980 號、98年度偵字第5802、2173、11619 、13060 、27
249 號、臺灣士林地方法院檢察署98年度偵字第6021號、臺灣臺
北地方法院檢察署98年度偵字第13837 、9268號、臺灣桃園地方
法院檢察署98年度偵字第6941號、臺灣新竹地方法院檢察署98年
度偵字第6808號）後，聲請改依協商程序而為判決，本院合議庭
裁定由受命法官獨任進行認罪協商程序，判決如下：
    主      文
甲○○幫助意圖為自己不法之所有，以詐術使人將本人之物交付
，累犯，處有期徒刑伍月，如易科罰金，以新臺幣壹仟元折算壹
日。
    事實及理由
一、甲○○前於民國93年間，因搶奪案件，經臺灣雲林地方法院
    判處有期徒刑7 月確定，於94年9 月1 日縮短刑期執行完畢
    。仍不知悔改，依一般社會之通見，可預見一般人支付代價
    或以其他方法取得他人金融機構帳戶使用常與財產犯罪密切
    相關，且取得他人存摺及帳戶資料之目的在於取得贓款及掩
    飾犯行不易遭人追查，苟交付金融帳戶予他人使用，將被犯
    罪集團用於向被害人詐欺取財之匯款帳戶，又其對於提供帳
    戶雖無引發他人萌生犯罪之確信，但仍不顧他人所可能遭害
    之危險，竟基於幫助犯罪集團遂行詐欺取財之財產上犯罪，
    縱有人持以犯罪亦不違反其本意之不確定故意，於97年10月
    23日前某日，在臺中市中國醫藥大學前，將其所有合作金庫
    商業銀行進化分行（下稱合庫進化分行）帳號000000000000
    0 號帳戶存摺、提款卡及密碼，以新臺幣（下同）7,000 元
    代價，售予姓名、年籍不詳之詐欺集團成員，容任該詐欺集
    團供作詐欺匯款使用之帳戶。嗣該詐欺集團取得上開帳戶存
    摺、提款卡及密碼後，即意圖為自己不法之所有，基於詐欺
    取財之犯意聯絡，於下列時、地為下列犯行：
  (一)於97年10月23日，推由姓名、年籍不詳之成年人，在拍賣網
    站上假冒賣家，刊登虛偽拍賣牛排禮券訊息，何友鵬於該拍
    賣網站見上開訊息後，陷於錯誤下標購買，該詐欺集團再推
    由姓名、年籍不詳之成年人，於同日16時5 分許，以乙○○
    （所涉幫助詐欺罪，由本院審理中）之門號0000000000號行
    動電話與何友鵬聯繫，並告知上開匯款帳號。何友鵬遂依指
    示於同日17時許，在臺北市中山區○○○路○段2 號自動櫃
    員機，將2,700 元轉帳入甲○○所有合庫進化分行帳號0000
    000000000 號帳戶，旋遭提領一空。
  (二)於97年10月29日，推由姓名、年籍不詳之成年人，在拍賣網
    站上假冒賣家，刊登虛偽拍賣遊戲機訊息，林永信於該拍賣
    網站見上開訊息後，陷於錯誤下標購買，於同日19時2 分許
    得標，該詐欺集團並留下乙○○前開門號0000000000號行動
    電話以供聯絡。林永信遂依指示於同月30日11時30分許，至
    臺北市○○路185 號之台北富邦銀行，將6,150 元臨櫃匯入
    甲○○所有合庫進化分行帳號0000000000000 號帳戶，旋遭
    提領一空。
  (三)於97年10月30日，推由姓名、年籍不詳之成年人，在拍賣網
    站上假冒賣家，刊登虛偽拍賣商品訊息，郭守民於該拍賣網
    站見上開訊息後，陷於錯誤下標購買，該詐欺集團再推由姓
    名、年籍不詳之成年人，於同日17時10分許，以乙○○前開
    門號0000000000號行動電話與郭守民聯繫，並告知上開匯款
    帳號。郭守民遂依指示於同日17時20分許，在臺北市文山區
    ○○○街99巷14號5 樓住處，以網路ATM 將6,500 元轉帳入
    甲○○所有合庫進化分行帳號0000000000000 號帳戶，旋遭
    提領一空。
  (四)於97年10月29日，推由姓名、年籍不詳之成年人，在拍賣網
    站上假冒賣家，刊登虛偽拍賣遊樂園門票訊息，洪若綺於該
    拍賣網站見上開訊息後，陷於錯誤下標購買，該詐欺集團並
    留下乙○○前開門號0000000000號行動電話以供聯絡。洪若
    綺遂依指示於同月30日13時48分許，在臺北市○○○路○段
    14號之中國信託銀行自動櫃員機，將1,200 元轉帳入甲○○
    所有合庫進化分行帳號0000000000000 號帳戶，旋遭提領一
    空。
  (五)於97年10月30日，推由姓名、年籍不詳之成年人，在拍賣網
    站上假冒賣家，刊登虛偽拍賣牛排禮券訊息，林威辰於該拍
    賣網站見上開訊息後，陷於錯誤下標購買，於同日15時許得
    標，該詐欺集團再推由姓名、年籍不詳之成年人，以乙○○
    前開門號0000000000號行動電話與林威辰聯繫。林威辰遂依
    指示於同日17時30分許，在臺北市○○區○○路二段64號政
    治大學內郵局自動櫃員機，將1,800 元轉帳入甲○○所有合
    庫進化分行帳號0000000000000 號帳戶，旋遭提領一空。
  (六)於97年10月30日，推由姓名、年籍不詳之成年人，在拍賣網
    站上假冒賣家，刊登虛偽拍賣音波按摩冰刀訊息，周欣霖於
    該拍賣網站見上開訊息後，陷於錯誤下標購買，於同日20時
    54分許得標，該詐欺集團並留下乙○○上開門號0000000000
    號行動電話以供聯絡。周欣霖遂依指示於同月30日22時41分
    許，在臺北市○○區○○街150 號之東園郵局自動櫃員機，
    將3,000 元轉帳入甲○○所有合庫進化分行帳號0000000000
    000 號帳戶，旋遭提領一空。
  (七)於97年10月30日，推由姓名、年籍不詳之成年人，在拍賣網
    站上假冒賣家，刊登虛偽拍賣遊樂園門票訊息，洪婉君於該
    拍賣網站見上開訊息後，陷於錯誤，於同日16時20分許，在
    臺北市○○區○○路95號下標購買，該詐欺集團並留下乙○
    ○上開門號0000000000號行動電話以供聯絡。洪婉君遂依指
    示於同日17時0 分11秒許，在臺北市○○區○○路之郵局自
    動櫃員機，將1,200 元轉帳入甲○○所有合庫進化分行帳號
    0000000000000 號帳戶，旋遭提領一空。
  (八)於97年10月29日，推由姓名、年籍不詳之成年人，在拍賣網
    站上假冒賣家，刊登虛偽拍賣電腦螢幕訊息，林駿民於該拍
    賣網站見上開訊息後，陷於錯誤下標購買，該詐欺集團再推
    由姓名、年籍不詳之成年人，以乙○○前開門號0000000000
    號行動電話與林駿民聯絡購買事宜。林駿民遂依指示於同日
    18 時6分許，在臺北縣板橋市○○路○段正隆巷12弄23號2
    樓住處，以網路ATM 將4,000 元轉帳入甲○○所有合庫進化
    分行帳號0000000000000 號帳戶，旋遭提領一空。
  (九)於97年10月28日，推由姓名、年籍不詳之成年人，在拍賣網
    站上假冒賣家，刊登虛偽拍賣按摩機訊息，張正宜於該拍賣
    網站見上開訊息後，陷於錯誤，於同日13時31分許，在臺北
    市松山區○○○路○段某處下標購買，該詐欺集團並留下乙
    ○○上開門號0000000000號行動電話以供聯絡。張正宜遂依
    指示於同日16時47分5 秒許，在上址，以網路ATM 將10,000
    元轉帳入甲○○所有合庫進化分行帳號0000000000000 號帳
    戶，旋遭提領一空。
  (十)於97年10月31日，推由姓名、年籍不詳之成年人，在拍賣網
    站上假冒賣家，刊登虛偽拍賣頭部按摩器訊息，吳曰偉於該
    拍賣網站見上開訊息後，陷於錯誤，於同日14時許，在臺北
    市中山區○○○路○段127 巷34之7 號住處下標購買，並依
    指示於同日，以網路ATM 將3,700 元轉帳入甲○○所有合庫
    進化分行帳號0000000000000 號帳戶，旋遭提領一空。
  (十一)於97年10月25日，推由姓名、年籍不詳之成年人，在拍賣網
    站上假冒賣家，刊登虛偽拍賣行動硬碟訊息，林哲宇於該拍
    賣網站見上開訊息後，陷於錯誤，於同日20時許，在桃園縣
    桃園市○○路22巷5 號住處下標購買，該不詳成年人所屬詐
    欺集團成員於同月29日15時23分許，以網路信箱郵件通知林
    哲宇匯款帳號。林哲宇遂依指示於同日15時55分28秒許，以
    網路ATM 將2,100 元轉帳入甲○○所有合庫進化分行帳號00
    00000000000 號帳戶，旋遭提領一空。
  (十二)於97年10月30日，推由姓名、年籍不詳之成年人，在拍賣網
    站上假冒賣家，刊登虛偽拍賣電腦訊息，陳俊尉於該拍賣網
    站見上開訊息後，陷於錯誤下標購買，於同日18時50分許得
    標，並依指示於同日21時14分許，在新竹縣湖口鄉○○○路
    1 號之自動櫃員機，將7,700 元轉帳入甲○○所有合庫進化
    分行帳號0000000000000 號帳戶，旋遭提領一空。
  (十三)於97年10月29日，推由姓名、年籍不詳之成年人，在拍賣網
    站上假冒賣家，刊登虛偽拍賣液晶顯示器訊息，江德愛於該
    拍賣網站見上開訊息後，陷於錯誤，於同月30日17時許下標
    ，並依指示於同月31日，以網路ATM 將4,200 元轉帳入甲○
    ○所有合庫進化分行帳號0000000000000 號帳戶，旋遭提領
    一空。
二、證據：(一)被害人何友鵬、林永信、郭守民、洪若綺、林威辰
    、周欣霖、洪婉君、林駿民、張正宜、吳曰偉、林哲宇、陳
    俊尉及江德愛於警詢之指述；(二)張正宜、陳俊尉及江德愛於
    偵查中之證述。(三)被害人何友鵬、林永信、郭守民、洪若綺
    、林威辰、周欣霖、洪婉君、林駿民、張正宜、林哲宇、陳
    俊尉及江德愛之匯款資料。(四)合庫進化分行帳號0000000000
    000 號帳戶開戶資料及歷史交易明細表。(五)臺灣高等法院被
    告前案紀錄表。(六)被告甲○○於本院之自白。
三、本件經檢察官與被告於審判外達成協商之合意，且被告已認
    罪，其合意內容為被告願受科刑範圍為有期徒刑5 月，如易
    科罰金，以新臺幣1,000 元折算1 日。經查，上開協商合意
    並無刑事訴訟法第455 條之4 第1 項所列情形之一，檢察官
    聲請改依協商程序而為判決，本院爰不經言詞辯論，於協商
    合意範圍內為協商判決，合予敘明。
四、附記事項：
  (一)臺灣臺中地方法院檢察署檢察官98年度偵字第8109、10202
    、7674、10201 、7778、7779、7813、8215、8341、8342、
    9176、3121號、98年度偵緝字第206 、207 、208 、209 、
    210 號、98年度偵字第105 號、97年度偵字第28980 號、98
    年度偵字第5802、2173、11619 號移送併辦意旨書就被害人
    何友鵬遭詐騙部分，與前揭事實一(一)之犯罪事實，屬事實上
    一罪關係，自應由本院併予審理。
  (二)臺灣臺中地方法院檢察署檢察官98年度偵字第8109、10202
    、7674、10201 、7778、7779、7813、8215、8341、8342、
    9176、3121號、98年度偵緝字第206 、207 、208 、209 、
    210 號、98年度偵字第105 號、97年度偵字第28980 號、98
    年度偵字第5802、2173、11619 號移送併辦意旨書就被害人
    林威辰、周欣霖及洪婉君遭詐騙部分，與本案起訴之犯罪事
    實，具有想像競合之裁判上一罪關係，自應由本院併予審理
    。
  (三)臺灣臺中地方法院檢察署檢察官98年度偵字第8109、10202
    、7674、10201 、7778、7779、7813、8215、8341、8342、
    9176、3121號、98年度偵緝字第206 、207 、208 、209 、
    210 號、98年度偵字第105 號、97年度偵字第28980 號、98
    年度偵字第5802、2173、11619 號移送併辦意旨書及臺灣臺
    北地方法院檢察署檢察官98年度偵字第9268號移送併辦意旨
    書就被害人林駿民遭詐騙部分，與本案起訴之犯罪事實，具
    有想像競合之裁判上一罪關係，自應由本院併予審理。
  (四)臺灣士林地方法院檢察署檢察官98年度偵字第6021號移送併
    辦意旨書就被害人張正宜遭詐騙部分，與本案起訴之犯罪事
    實，具有想像競合之裁判上一罪關係，自應由本院併予審理
    。
  (五)臺灣臺北地方法院檢察署檢察官98年度偵字第13837 號移送
    併辦意旨書就被害人吳曰偉遭詐騙部分，與本案起訴之犯罪
    事實，具有想像競合之裁判上一罪關係，自應由本院併予審
    理。
  (六)臺灣桃園地方法院檢察署檢察官98年度偵字第6941號移送併
    辦意旨書及臺灣臺中地方法院檢察署檢察官98年度偵字第13
    060 號移送併辦意旨書均就被害人林哲宇遭詐騙部分，與本
    案起訴之犯罪事實，具有想像競合之裁判上一罪關係，自應
    由本院併予審理。
  (七)臺灣新竹地方法院檢察署檢察官98年度偵字第6808號移送併
    辦意旨書就被害人陳俊尉遭詐騙部分，與本案起訴之犯罪事
    實，具有想像競合之裁判上一罪關係，自應由本院併予審理
    。
  (八)臺灣臺中地方法院檢察署檢察官98年度偵字第27249 號移送
    併辦意旨書就被害人江德愛遭詐騙部分，與本案起訴之犯罪
    事實，具有想像競合之裁判上一罪關係，自應由本院併予審
    理。
五、依刑事訴訟法第455 條之2 第1 項、第455 條之4 第2 項，
    刑法第30條第1 項前段、第2 項、第339 條第1 項、第55條
    、第47條第1 項、第41條第1 項前段，刑法施行法第1 條之
    1 ，判決如主文。
六、協商判決除有刑事訴訟法第455 條之4 第1 項第1 款於本訊
    問程序終結前，被告撤銷協商合意或檢察官撤回協商聲請者
    ；第2 款被告協商之意思非出於自由意志者；第4 款被告所
    犯之罪非第455 條之2 第1 項所定得以協商判決者；第6 款
    被告有其他較重之裁判上一罪之犯罪事實者；第7 款法院認
    應諭知免刑或免訴、不受理者情形之一，及違反同條第2 項
    「法院應於協商合意範圍內為判決；法院為協商判決所科之
    刑，以宣告緩刑或二年以下有期徒刑、拘役或罰金為限」之
    規定者外，不得上訴。
七、如有上開可得上訴情形，應於收受宣示判決筆錄送達後10日
    內向本院提出上訴書狀（應敘述具體理由並附繕本）。上訴
    書狀如未敘述理由，應於上訴期間屆滿後20日內補提理由書
    於本院。
中    華    民    國    99    年    10    月    15    日
                  刑事第九庭  法  官  柯志民
以上正本證明與原本無異。
                              書記官  鄭晉發
中    華    民    國    99    年    10    月    15    日
附錄本案論罪科刑法條全文：
刑法第339條
意圖為自己或第三人不法之所有，以詐術使人將本人或第三人之
物交付者，處五年以下有期徒刑、拘役或科或併科一千元以下罰
金。
以前項方法得財產上不法之利益或使第三人得之者，亦同。
前二項之未遂犯罰之。

司法院資訊處製作；財團法人民間司法改革基金會備份。
